# 该企业验资问题如何解决？

提问人：sdtianjh 时间：2011-10-05 11:25:30
母公司采取分期出资方式与外方投资设立子公司，子公司注册资本为美元。母公司有一笔投资款为 500 万元人民币（一份进账单），会计师按入账当日的汇率折合为美元予以验证，并且只验证了其中的 200 万元部分的金额，其余的部分，子公司做账反映在其他应付款中。 问题 1 ：人民币折算美元是否合适？ 问题 2 ：一份入账单据，仅验证部分金额，其余部分应列入资本公积，大家认为如何？ 问题 3 ：如果母公司投入的这 500 万元单据上款项用途注明为货款或者借款，大家认为该验资款可以确认吗？如果不能确认，有什么解决办法？ 谢谢！

回答人：chenyiwei
股东缴款超过所认缴的注册资本的部分，应当由全体股东一致确认其权属，以及是作为被审验单位的资本公积还是股东借款。其中，如果母公司是外方的，还应关注资本项目（投资外汇和外债）外汇管理的相关规定，办理相关登记手续。在相关协议、审批等齐全的情况下，可以认可企业的处理。